臺灣高等法院民事判決
108年度上字第1154號
上  訴  人  新竹縣北埔鄉公所

法定代理人  莊明增  
訴訟代理人  曾能穎  
            蔣騰禧  
上  訴  人  余添郎  

上訴人共同
訴訟代理人  羅永安律師
複代理人    簡珣律師  
被上訴人    彭余武春


            張正雄  
            吳張瑞秋
            張瑞娥  
            張瑞蘭  
            張瑞香  

            張瑞惠  
            張瑞菊  
上7人共同
訴訟代理人  陳進益  
被上訴人共同
訴訟代理人  戴愛芬律師
上列當事人間請求返還土地等事件，上訴人對於中華民國108年7
月9日臺灣新竹地方法院107年度重訴字第112號第一審判決提起
上訴，本院於109年12月8日言詞辯論終結，判決如下：
    主      文
上訴駁回。
第二審訴訟費用由上訴人新竹縣北埔鄉公所負擔五分之四，餘由
上訴人余添郎負擔。
    事實及理由
一、被上訴人主張：㈠伊與上訴人余添郎均為坐落新竹縣○○鄉○○
    段0000地號、1453地號、1454地號（重測前為同鄉○○子段○○
    ○○小段403地號、125-3地號、125-4地號，下合稱系爭土地
    ）土地之共有人，應有部分各如附表一所示。詎余添郎僅持
    有應有部分1/96，竟未經其他共有人全體同意，擅自將1446
    地號土地出租予上訴人新竹縣北埔鄉公所（下稱北埔鄉公所
    ），自不得對伊發生效力，該公所自民國95年1月1日起占用
    系爭土地如原判決附圖（下稱附圖）Ａ至E所示部分，作為垃
    圾處理場使用，除將垃圾掩埋其下，並在其上設置平台、資
    源回收區及堆放怪手等地上物，已侵害伊及其他共有人全體
    之權利，伊依民法第767條第1項前段、中段及第821條規定
    ，自得請求北埔鄉公所將上開地上物清空，回復系爭土地原
    狀後返還予伊及全體共有人。又余添郎就1446地號土地收取
    超過其應有部分之租金，自屬不當得利，而北埔鄉公所無法
    律上原因占用1453、1454地號土地，亦受有相當租金之不當
    得利，致伊受有損害，伊依民法第179條規定，得請求其等
    返還該不當得利等語，爰求為判決如附表二所示（被上訴人
    超逾上開範圍之請求，經原審判決駁回，未據其聲明不服，
    不在本院審理範圍）。㈡北埔鄉公所並非在系爭土地上有建
    築物或其他工作物、或種植竹木，且其主觀上係基於租賃關
    係之意思而占有系爭土地，並非以行使地上權之意思，與修
    法前後之民法第832條規定要件均不相符，其反訴請求確認
    就系爭土地有地上權登記請求權及伊應容忍其為地上權登記
    ，並非有據。
二、上訴人則以：㈠余添郎代理全體共有人將1446地號土地出租
    予北埔鄉公所（下稱系爭租約），及將1453、1454地號土地
    借與該鄉公所使用，該公所嗣已依時效取得系爭土地之地上
    權，自有使用系爭土地之正當權源，並非無權占有，亦無不
    當得利可言。又被上訴人除彭余武春外之張正雄等7人係繼
    承其母余九妹而取得系爭土地之應有部分，然余九妹早已表
    示拋棄繼承，故張正雄等7人雖登記為共有人，仍不得對抗
    真正權利人余添郎。余九妹已將其就系爭土地之占有讓與余
    添郎，則北埔鄉公所基於余添郎之占有移轉，自得對抗張正
    雄等7人。系爭土地早年即由余添郎之父余火生在其上栽種
    林木、管理使用，余火生死亡後，由余添郎繼續管理使用，
    於66年間，因北埔鄉需地處理垃圾，余添郎無償借與北埔鄉
    公所使用，其他共有人知悉後從未提出異議，足見系爭土地
    已有默示分管協議，並由余添郎負責管理，是北埔鄉公所亦
    非無權占有。縱認無默示分管協議，惟余添郎上開代為出租
    及借貸使用之行為，被上訴人及其他共有人長達40餘年間均
    未曾表示反對，亦構成表見代理，對善意之北埔鄉公所應負
    授權人之責任，不得再主張無權占有。況北埔鄉公所占有使
    用系爭土地係作為北埔鄉廢棄物清理之用，係為不特定之公
    眾利用所必要，符合特定公共利益目的之正當行使，且使用
    迄今已逾40年未曾中斷，應認已成立公用地役關係，得限制
    被上訴人所有權之行使。且被上訴人長期怠於行使權利後，
    因擬出售求利而主張權利，權衡其權利行使所能獲得之利益
    與國家社會因其權利行使所受之損失，亦應認其本件請求屬
    權利濫用。此外，廢棄物之處理並非北埔鄉公所之職掌，無
    從將土地回復原狀，被上訴人請求北埔鄉公所回復原狀並非
    適法且不可能執行等語，資為抗辯。㈡北埔鄉公所自66年起
    即基於行使地上權之意思，占有1446地號土地如附圖編號A1
    、B、C、C2、D、E所示部分，並在其上興建工作物，依民法
    第832條規定，已符合時效取得地上權之要件，得反訴請求
    確認北埔鄉公所就上開土地有地上權登記請求權存在，及命
    被上訴人容忍其為前項地上權登記。
三、原審判命上訴人給付如附表二所示，駁回被上訴人其餘之訴
　　，及北埔鄉公所之反訴。被上訴人就其敗訴部分未據聲明不
    服，上訴人則就其敗訴部分提起上訴，其聲明為：㈠原判決
    不利於上訴人部分廢棄。㈡上開廢棄部分改判：①被上訴人在
    第一審之訴駁回。②確認北埔鄉公所就1446地號土地如附圖
    編號A1、B、C、C2、D、E所示部分，有地上權登記請求權存
    在，被上訴人應容忍北埔鄉公所為地上權登記。被上訴人則
    答辯聲明：上訴駁回。
四、查兩造均不爭執被上訴人及余添郎為系爭土地共有人，其應
    有部分如附表一所示，北埔鄉公所自95年1月1日起占用系爭
    土地如附圖A至E所示部分，作為垃圾處理場使用，並設有平
    台、資源回收區及堆放怪手等地上物，余添郎就1446地號土
    地與北埔鄉公所訂定租約，每年收取租金之事實，並有土地
    登記謄本、系爭租約、航照圖等附卷可憑（見原審卷一第17
    -32、39、74-75、114-116、131-144頁及本院限閱卷第5-22
    頁），復經原審會同兩造、新竹縣竹東地政事務所赴現場履
    勘及測量北埔鄉公所占有系爭土地之面積及範圍明確，有勘
    驗測量筆錄、現場草圖、現場照片及土地複丈成果圖在卷可
    稽（原審卷一第81-94、99-102、103-104頁），堪信為真實
    。至被上訴人主張北埔鄉公所無權占有系爭土地，余添郎及
    北埔鄉公所均獲有不當得利，以及北埔鄉公所主張其已時效
    取得1446地號土地之地上權，有地上權登記請求權存在，是
    否可採，爰說明如下：
　㈠關於被上訴人請求北埔鄉公所返還土地部分：
　1.按共有土地之出租，為共有物管理行為，依民法第820條第1
    項規定，除契約另有訂定外，於98年修法前應由共有人全體
    共同為之，於98年修法後應由共有人及應有部分均過半數之
    同意行之。又共有人中之一人擅將共有土地出租與他人，對
    其他共有人應不生效力（最高法院92年度台上字第1734號判
    決意旨參照）。本件北埔鄉公所抗辯其占有1446地號土地係
    基於與余添郎間所訂之系爭租約法律關係，惟被上訴人否認
    有同意余添郎出租上開土地。經查，余添郎就1446地號土地
    持有之應有部分僅為1/96，不論依修正前、後之民法第820
    條第1項規定，均無權單獨決定將共有土地出租與他人，北
    埔鄉公所復不能舉證證明余添郎有取得其他共有人之同意，
    則余添郎擅自於95、96、98、101、102、104、105、106、1
    07年度將上開土地出租予北埔鄉公所（見原審卷一第23-32
    頁之歷次租約），其租約自對被上訴人不生效力。北埔鄉公
    所執系爭租約抗辯有權占有云云，難認可取。
　2.次按共有物分管協議，係共有人就共有物管理方法所成立之
    契約。依98年修正前民法第820條第1項規定，應由共有人全
    體共同協議訂定之；依98年修正後民法第820條第1項規定，
    則應由共有人過半數及其應有部分合計過半數之協議訂定之
    。倘共有人就共有土地已訂有分管契約者，對各分管部分即
    有單獨使用、收益之權，其將分管部分出租他人，自無須得
    其餘共有人之同意。北埔鄉公所抗辯系爭土地之共有人間存
    有默示分管協議，余添郎依該協議就1446地號土地有單獨使
    用、收益之權，惟為被上訴人所否認。查余添郎於原審言詞
    辯論期日自承：目前土地還是聯名，沒有分管，伊知道1446
    地號土地是共有，余家土地都是聯名的等語（原審卷一第52
    頁），可見系爭土地確實沒有分管協議，余添郎亦非基於分
    管協議之意思占有使用系爭土地。而依土地謄本所示，1446
    地號土地面積為25,178.27平方公尺（見原審卷一第17頁）
    ，系爭租約則記載余添郎出租之面積達20,000平方公尺（即
    2公頃）（見原審卷一第23-32頁），幾乎占1446地號土地全
    部面積，依常情亦難認分管協議有將1446地號土地幾乎全部
    分由僅持有1/96應有部分之余添郎單獨管理之理。故北埔鄉
    公所抗辯余添郎基於默示分管協議單獨管理1446地號土地，
    其有權依系爭租約占有該部分土地云云，亦非可取。至1453
    、1454地號土地，上訴人亦始終不能舉證證明余添郎有何權
    能得單獨提供北埔鄉公所無償使用，應認被上訴人主張北埔
    鄉公所無權占有使用該部分土地等語，較為可取。
　3.上訴人在本院另抗辯依系爭租約關於「該土地（指1446地號
    ）...係余添郎等五人所共有，如其他共有人對本合約事項
    有異議時，概由乙方（指余添郎）負責處理解決之」之記載
    （見原審卷一第23、25-32頁），可見余添郎有表示為全體
    共有人代理人之意思，且1446地號土地上長期有系爭租約存
    在之事實應為被上訴人可得而知，被上訴人未曾表示反對，
    即應負表現代理授權人之責云云。惟由系爭租約上開記載之
    文字內容觀之，充其量僅得認余添郎表示願負責協調處理，
    尚難認余添郎有代理其他共有人之意思，此觀余添郎自承不
    認識被上訴人等語（見原審卷一第52頁）亦可見其無從表示
    代理其未知之共有人。次按民法第169條固規定由自己之行
    為表示以代理權授與他人，或知他人表示為其代理人而不為
    反對之表示者，對於第三人應負授權人之責任。惟亦規定倘
    第三人明知其無代理權或可得而知者，不在此限。而由上開
    租約文字之記載，更堪認北埔鄉公所知悉1446地號土地尚有
    其他共有人，且明知余添郎出租1446地號土地並未取得全體
    共有人之同意，否則何須僅列余添郎為出租人而不將其他共
    有人同列為出租人或加附共有人之同意書。從而，上訴人關
    於表現代理之抗辯，於法未合，並非可取。
　4.上訴人辯稱張正雄等7人係繼承其母余九妹而取得系爭土地
    共有權，因余九妹於生前早已拋棄繼承，並將系爭土地之占
    有讓與余添郎，故北埔鄉公所基於占有連鎖法理，亦有權占
    有系爭土地云云，並提出繼承拋棄書及印鑑證明書為證（見
    原審卷二第84-85頁）。惟張正雄等7人否認該繼承抛棄書為
    真正，並否認余九妹有抛棄繼承之事實。查系爭繼承抛棄書
    形式上固有余九妹蓋用之印鑑章，且記載日期為81年7月14
    日（原審卷二第84-85頁），惟除日期欄有經塗改但無人簽
    章外，其上載「被繼承人余雲生於00年0月00日亡故」，亦
    與余雲生真實死亡日期80年2月13日（見原審卷二第104、10
    6頁繼承系統表）不符，已難認其內容為可信。又余雲生與
    余九妹乃兄妹關係，余雲生死亡時無配偶及子女，縱認繼承
    抛棄書為真正，惟充其量亦僅能證明余九妹係就余雲生之遺
    產抛棄繼承，並不能證明余九妹對其與余雲生之共同被繼承
    人即其父余金祥（於36年2月25日死亡-見原審卷二第104、1
    06頁繼承系統表）之遺產亦已抛棄繼承，此由系爭土地謄本
    關於張正雄等7人取得系爭土地應有部分部分之原因為「繼
    承」、「原因發生日期：36年2月25日」（見原審卷一第21-
    22、135-137、142-143頁及本院前揭限閱卷所附謄本）之記
    載，可證張正雄等7人取得系爭土地應有部分乃輾轉繼承自
    祖父余金祥、母親余九妹，並非其舅舅余雲生。是上訴人所
    為基於占有連鎖之抗辯，亦不可採。
　5.上訴人復抗辯系爭土地已成立公用地役關係，北埔鄉公所得
    占有使用系爭土地云云。惟按公用地役關係為公法關係，倘
    私有土地已具有公用地役關係存在時，土地所有人之權利行
    使，固不得違反供公眾使用之目的，而排除他人之使用。惟
    公用地役關係乃以不特定之公眾為對象，如係特定之人占有
    使用特定土地，該占有使用人並非不特定之公眾，自無從成
    立公用地役關係。準此，公立學校或機關之建築物占有使用
    私人土地，其占有人既僅為該特定之公立學校或機關，當不
    能因不特定之民眾獲准進入學校或機關建築內，即謂就學校
    或機關之占有使用私人土地已有公用地役關係存在，據以排
    除土地所有人行使物上請求權，或基於不當得利法律關係請
    求占有人返還相當於租金之利得（最高法院97年度台上字第
    1255號判決意旨參照）。查北埔鄉公所承租1446地號土地及
    占用1453、1454地號土地，係作為垃圾處理場，於1446地號
    土地入口處設有鐵柵門並上鎖，須有北埔鄉公所清潔隊之鑰
    匙始得打開，即該處理場除北埔鄉公所清潔隊或經其同意之
    廢棄物清運業者外，不特定之公眾不得其門而入，此業經原
    審赴現場履勘現場查察明確，並製作勘驗筆錄在卷可稽（原
    審卷一第82頁筆錄、第86頁照片）。堪認系爭土地占有人僅
    北埔鄉公所，並非不特定之公眾，依上開說明，難認有公用
    地役關係存在。故上訴人抗辯北埔鄉公所基於公用地役關係
    得占用系爭土地云云，亦非可取。
　6.又按權利之行使，是否以損害他人為主要目的，應就權利人
    因權利行使所能取得之利益，與他人及國家社會因其權利行
    使所受之損失，比較衡量以定之。查1446地號土地面積廣達
    25,178.27平方公尺，公告現值每平方公尺480元，若按公告
    現值計算價值即達新臺幣（下同）1208萬5,570元，且參諸
    被上訴人陳稱其與余添郎等共有人原規劃將系爭土地與另20
    筆共有之土地合併以1億4,474萬元委託永慶不動產銷售（原
    審卷一第4、33-34、36-37頁），堪認被上訴人及其他共有
    人倘出售系爭土地，可取得之利益甚鉅。而北埔鄉公所占用
    系爭土地頃倒廢棄物（含工作平台及連結道路）之範圍雖僅
    2,080平方公尺，惟除妨礙被上訴人及其他共有人對系爭土
    地之使用外，其頃倒廢棄物對系爭土地所生環境之影響及對
    土質之危害（系爭土地為山坡地保育區林業用地），亦重大
    減損系爭土地整體之價值。被上訴人請求北埔鄉公所清空地
    上物，將土地回復原狀，返還全體共有人，乃防免系爭土地
    環境及土質繼續受損害及維護所有權圓滿之權利正當行使，
    難謂有何權利濫用可言。北埔鄉公所雖陳稱其自66年起即使
    用1446地號土地作為一般廢棄物掩埋場迄今（見原審卷一第
    39頁所附之告示牌照片），苟若經判決應將地上物（含廢棄
    物、怪手、置放之資源回收、鋪設之平台等）全部清空，並
    將土地回復原狀後返還予全體共有人，對於北埔鄉公所勢將
    造成極大困擾，鄉內難再覓得其他地點等語。惟私人就其土
    地之所有權能乃私法上權利，倘政府機關對私人土地有使用
    之需求，除法有明文得予以徵用外，自應循私法契約關係之
    成立以取得權利，斷無以地方公益之需求，解免無權占有應
    返還土地之責任之理。而本件除由北埔鄉公所向系爭土地共
    有人購買土地以資解決外，尚無其他降低損害之選擇方案，
    惟北埔鄉公所因預算問題無法整筆土地價購，且被上訴人非
    全體共有人而無法分割一部分單獨出賣且不願其他部分成為
    畸零地，致無法以價購方式解決（見審卷一第147-148、157
    頁），然雙方無法成立買賣終非可歸責於被上訴人。故上訴
    人以被上訴人本件私法上權利之行使，乃權利濫用云云，亦
    非可取。
　7.末查被上訴人乃系爭土地共有人，依民法第767條第1項前段
    及第820條規定，請求無權占有系爭土地之北埔鄉公所將占
    用之土地回復原狀返還予全體共有人，合於民法上開規定，
    並無何不合法之處，又其請求清空地上物之項目及返還之範
    圍暨面積均經原審赴現場勘驗，並由新竹縣竹東地政事務所
    派員測量明確如附圖所示，亦無何不明確而無法執行之情事
    。至新埔鄉公所辨稱其非職掌廢棄物清理之主管機關，無法
    履行清空垃圾回復原狀義務一節，則屬未來實際執行時，新
    埔鄉公所是否循行政互助程序自行辦理回復原狀，或由執行
    法院依強制執行規定清空地上物回復原狀之執行方法之實施
    問題，尚不因此而免除無權占有人應負回復原狀之義務，亦
    無請求給付內容不可執行之問題。新埔鄉公所此部分抗辯，
    亦非可取。
  ㈡關於北埔鄉公所主張就1446地號土地有地上權登記請求權部
    分：
　　按依時效取得地上權者，須其主觀上有以行使地上權之意思
    ，在客觀上有在他人土地上建築房屋、其他工作物或竹木而
    使用他人土地達20年以上之事實者，始足當之（民法第832
    條規定、最高法院64年台上字第2552號、69年度台上字第15
    33號民事裁判要旨參照）。本件由北埔鄉公所在1446地號土
    地上占有之現狀觀察，乃係供作廢棄物之掩埋及處理場地，
    並非建築房屋、工作物或竹木，在客觀上已與上開民法規定
    要件不符。次查其自始係以租賃之意思占有1446地號土地，
    有歷年租賃合約書可證（見原審卷一第23-32頁），堪認其
    從未以行使地上權之意思占有土地，亦未變更為以行使地上
    權之意思而占有系爭土地之事實，否則即無一再續簽租約、
    經年給付租金之必要，而其始終不能舉證證明有何主觀上基
    於行使地上權之意思占有1446地號土地，故其主張因時效取
    得地上權登記請求權，即與民法上開規定不符，難認可取。
    從而，北埔鄉公所反訴請求確認就1446地號土地占有部分有
    地上權登記請求權，及請求被上訴人應容認其登記地上權，
    並非有據。
  ㈢關於被上訴人請求不當得利部分：
　　綜合前述，北埔鄉公所就1446地號土地並不得主張地上權，
    而余添郎亦無單獨管理系爭土地之權利，北埔鄉公所占有系
    爭土地設置廢棄物處理場，乃屬無權占有，則被上訴人主張
    余添郎因出租1446地號土地逾越其應有部分，及北埔鄉公所
    占用1453、1454地號土地部分，均為無法律上原因而獲利，
    致其受有損害，應依民法第179條規定返還不當得利，於法
    有據。又被上訴人主張余添郎應返還之不當得利為附表二編
    號4、5所示，北埔鄉公所應返還之不當得利為附表二編號6
    、7所示，均為有理由，經原審於判決理由第二項說明綦詳
    ，上訴人就該計算式亦表示不爭執（見本院卷第243頁）。
    則被上訴人請求上訴人應返還如附表編號4-7所示之不當得
    利及利息，應予准許。
五、綜上所述，被上訴人依民法第767條第1項前段、第821條、
    第179條規定，請求上訴人給付如附表二所示，洵屬有據，
    應予准許；北埔鄉公所依民法第832條規定，反訴請求確認
    就占有1446地號土地部分有地上權登記請求權，被上訴人應
    容忍其為地上權登記，則非有據，不應准許。從而，原審就
    上開應予准許部分所為上訴人敗訴之判決，及上開不應准許
    部分所為北埔鄉公所敗訴之判決，並無不合。上訴論旨指摘
    原判決此部分不當，求予廢棄改判，為無理由。
六、本件事證已臻明確，兩造其餘之攻擊或防禦方法及所用之證
    據，經本院斟酌後，認為均不足以影響本判決之結果，爰不
    逐一論列，附此敘明。
七、據上論結，本件上訴為無理由，依民事訴訟法第449條第1項
    、第78條、第85條第1項但書，判決如主文。
中　　華　　民　　國　　109 　年　　12　　月　　31　　日
                  民事第二十五庭
                      審判長法  官  謝碧莉　
                            法  官  林晏如 
                            法  官  陳月雯


附表一：新竹縣○○鄉○○段（面積單位：平方公尺）
編 號 共有人 1446地號（25178.27） 1453地號 （1198.95） 1454地號 （1698.09） 取得時間 1 余○○○ 3/12 同左 同左 36/6/16 2 余○○ 1/12 同左 同左 67/7/24 3 上訴人 余添郎 1/96 同左 同左 93/6/28 4 余○○ 無 1/36 1/36 同上 5 余○○ 1/96 同左 同左 同上 6 余○○ 1/96 同左 同左 同上 7 余○○ 6/384 同左 同左 同上 8 被上訴人彭余武春 3/12 同左 同左 95/8/15 9 余○○ 1/64 同左 同左 97/9/10 10 中華民國 1/96 同左 同左 101/5/14 11 余○○ 1/12 1/36 1/36 103/7/25 12 被上訴人張正雄 3/84 同左 同左 107/2/5 13 被上訴人吳張瑞秋 3/84 同左 同左 同上 14 被上訴人張瑞娥 3/84 同左 同左 同上 15 被上訴人張瑞蘭 3/84 同左 同左 同上 16 被上訴人張瑞香 3/84 同左 同左 同上 17 被上訴人張瑞菊 3/84 同左 同左 同上 18 被上訴人張瑞惠 3/84 同左 同左 同上 19 余○○ 無 1/108 1/108 107/5/23 20 余○○ 無 1/108 1/108 同上 21 余○○ 無 1/108 1/108 同上 22 鄭○○ 1/96 同左 同左 108/4/10 


附表二
1 新竹縣北埔鄉公所○○○○○○縣○○鄉○○段0000地號土地上如附圖編號A1（面積555.96平方公尺）、編號B（面積7.50平方公尺）、編號C（面積37.88平方公尺）、編號C2（面積604.02平方公尺）、編號D（面積219.53平方公尺）、編號E（面積169.62平方公尺）所示土地上之地上物（含廢棄物、怪手、置放之資源回收、鋪設之平台等）全部清空，並將土地回復原狀後返還予被上訴人及全體共有人。 2 新竹縣北埔鄉公所○○○○○○縣○○鄉○○段0000地號土地上如附圖編號A（面積97.66平方公尺）所示土地上之地上物（含廢棄物、怪手、置放之資源回收、鋪設之平台等）全部清空，並將土地回復原狀後返還予被上訴人及全體共有人。 3 新竹縣北埔鄉公所○○○○○○縣○○鄉○○段0000地號土地上如附圖編號A2（面積195.14平方公尺）、編號C1（面積192.69平方公尺）所示土地上之地上物（含廢棄物、怪手、置放之資源回收、鋪設之平台等）全部清空，並將土地回復原狀後返還予被上訴人及全體共有人。 4 余添郎應給付彭余武春新臺幣貳拾伍萬陸仟貳佰伍拾元，及自民國107年6月15日起至清償日止按年息百分之五計算之利息；並應自民國107年6月1日起至新竹縣北埔鄉公所返還第一項土地之日止，按月給付彭余武春新臺幣貳仟伍佰元。 5 余添郎應給付張正雄、吳張瑞秋、張瑞娥、張瑞蘭、張瑞香、張瑞菊、張瑞惠各新臺幣肆萬貳仟伍佰元，及自民國107年6月15日起至清償日止按年息百分之五計算之利息；並應自民國107年6月1日起至新竹縣北埔鄉公所返還第一項土地之日止，按月給付張正雄、吳張瑞秋、張瑞娥、張瑞蘭、張瑞香、張瑞菊、張瑞惠各新臺幣參佰伍拾柒元。 6 新竹縣北埔鄉公所應給付彭余武春新臺幣參仟陸佰肆拾壹元，及自民國107年10月26日起至清償日止，按年息百分之五計算之利息；並應自107年6月1日起至返還第二項及第三項土地之日止，按月給付彭余武春新臺幣陸拾壹元。 7 新竹縣北埔鄉公所應給付張正雄、吳張瑞秋、張瑞娥、張瑞蘭、張瑞香、張瑞菊、張瑞惠各新臺幣伍佰貳拾元，及自民國107年10月26日起至清償日止，按年息百分之五計算之利息；並應自107年6月1日起至返還第二項及第三項土地之日止，按月給付張正雄、吳張瑞秋、張瑞娥、張瑞蘭、張瑞香、張瑞菊、張瑞惠各新臺幣玖元。 

正本係照原本作成。
上訴人合併上訴利益額逾新臺幣150萬元，如不服本判決，應於
收受送達後20日內向本院提出上訴書狀，其未表明上訴理由者，
應於提出上訴後20日內向本院補提理由書狀（均須按他造當事人
之人數附繕本）上訴時應提出委任律師或具有律師資格之人之委
任狀；委任有律師資格者，另應附具律師資格證書及釋明委任人
與受任人有民事訴訟法第466條之1第1項但書或第2項（詳附註）
所定關係之釋明文書影本。如委任律師提起上訴者，應一併繳納
上訴審裁判費。
中　　華　　民　　國　　109 　年　　12　　月　　31　　日
　　　　　　　　　　　　　
　　　　　　　　　　　　　  書記官  鄭靜如 
附註：
民事訴訟法第466條之1（第1項、第2項）：
對於第二審判決上訴，上訴人應委任律師為訴訟代理人。但上訴
人或其法定代理人具有律師資格者，不在此限。
上訴人之配偶、三親等內之血親、二親等內之姻親，或上訴人為
法人、中央或地方機關時，其所屬專任人員具有律師資格並經法
院認為適當者，亦得為第三審訴訟代理人。